【裁判字號】    90,易,701
【裁判日期】    900718
【裁判案由】    違反毒品危害防制條例
【裁判全文】
臺灣新竹地方法院刑事判決                            九十年度易字第七一號
    公  訴  人  臺灣新竹地方法院檢察署檢察官
    被      告  甲○○
右列被告因違反毒品危害防制條例案件，經檢察官提起公訴（九十年度毒偵字第一一
七五號），本院判決如左：
    主  文
甲○○施用第二級毒品，處有期徒刑柒月。
    事  實
一、甲○○前於民國八十七年十月間因連續施用第二級毒品安非他命案件，由本院裁
    定送觀察、勒戒後，認無繼續施用毒品之傾向，由臺灣新竹地方法院檢察署檢察
    官於八十七年十二月八日以八十七年度偵字第五五二八號為不起訴處分確定。又
    於不起訴處分後五年內，因連續施用安非他命，經本院以八十八年度毒聲字第六
    五八號裁定送觀察、勒戒後，認有繼續施用毒品之傾向，由本院以八十八年度毒
    聲字第九四七號裁定令入戒治處所施以強制戒治一年，並以八十八年度竹東簡字
    第九七號判決判處有期徒刑六月確定。嗣其強制戒治執行滿三月經評定合格，經
    檢察官聲請本院於八十八年十月八日以八十八年度毒聲字第二０五六號裁定停止
    強制戒治，所餘戒治期間交付保護管束。其上開停止戒治期間至八十九年五月二
    日期滿後，再經本院於八十九年六月三十日以八十九年度聲字第六七七號裁定免
    予執行。詎甲○○猶不知悔改，復於九十年五月二十五日晚間七時二十分許回溯
    前九十六小時內之某時，在不詳地點施用安非他命，經警於九十年五月二十五日
    下午七時二十分許採尿結果驗有甲基安非他命陽性反應，而查知上情。
二、案經新竹縣警察局竹東分局報請臺灣新竹地方法院檢察署檢察官偵查起訴。
    理  由
一、訊據被告甲○○否認右揭曾於保護管束期滿後再施用第二級毒品安非他命，辯稱
    ：伊遭警採尿送驗時有服用消炎止痛藥及飲用維士比藥酒等語。經查：
    （一）被告於九十年五月二十五日晚間七時二十分許所排放尿液，經送昭信科技
          顧問股份有限公司檢驗，其以酵素免疫分析法初步檢驗、並以具有公信力
          之氣相層析質譜儀分析法確認，結果呈安非他命陽性反應，有該公司於九
          十年六月三十日出具之濫用藥物陽性檢體檢驗報告附卷可稽。又甲基安非
          他命經口服投與後約百分之七十於二十四小時內自尿中排出，約百分之九
          十於九十六小時內自尿中排出，有行政院衛生署藥物食品檢驗局八十一年
          二月八日（八一）藥檢壹字第００一一五六號函一紙附卷可稽，是認被告
          確有於九十年五月二十五日晚間七時二十分許經警查獲採尿前回溯九十六
          小時內某時地，施用第二級毒品安非他命無訛。
    （二）尿液毒品檢驗如單以免疫分析法篩檢，固有可能因交叉反應而對服用毒品
          或甲基安非他命以外藥物者之尿液產生偽陽性結果，惟若使用較先進之氣
          相層析質譜儀分析法確認，則可完全排除偽陽性之干擾，有法務部調查局
          八十七年九月二十九日（八七）發技（一）字第八七０七四五七四號函一
          份在卷足憑。本件被告所排放尿液，既經以氣相層析質譜儀分析法加以檢
          測業如前述，自得排除發生偽陽性結果之可能。從而被告上開所辯顯屬卸
          責飾詞，不足採信。
    （三）此外，被告有前揭犯罪事實所載施用毒品素行，亦有臺灣新竹地方法院檢
          察署八十七年度偵字第五五二八號不起訴處分書、臺灣新竹地方法院檢察
          署刑案資料查註紀錄表、八十八年戒執二字第一一０號保護管束指揮書、
    本院八十八年度毒聲字第六五八號、九四七號、二０五六號、八十九年度
          聲字第六七七號裁定、八十八年度竹東簡字第九七號刑事簡易判決、臺灣
          高等法院被告全國前案紀錄表各一份附卷可據。
    綜右查證，本案事證已臻明確，被告所辯並無可採，其犯行已堪認定，應依法論
    科。
二、核被告所為，係犯毒品危害防制條例第十條第二項之施用第二級毒品罪。其施用
    第二級毒品安非他命前後之持有第二級毒品毒品安非他命之低度行為，為施用之
    高度行為所吸收，不另論罪。爰審酌被告施用毒品安非他命害人害己，危害國民
    健康至深且鉅，且經觀察、勒戒及強制戒治後，仍不思改進、戒斷等情狀，量處
    如主文所示之刑。
據上論斷，應依刑事訴訟法第二百九十九條第一項前段，毒品危害防制條例案件第十
條第二項，判決如主文。
本案經檢察官吳金棟到庭執行職務。
中      華      民      國      九十      年      九      月    十四    日
                                    臺灣新竹地方法院刑事第二庭
                                        審判長法  官  王  銘  勇
                                              法  官  林  秋  宜
                                        法  官  鄭  子  俊
右正本證明與原本無異。
如不服本判決，應於判決送達後十日內向本院提出上訴狀( 應附繕本 )，上訴於
                                              書記官  鄭  明  枝
中      華      民      國      九十      年      九      月    十四    日
附錄：
毒品危害防制條例案件第十條第二項
施用第二級毒品者，處三年以下有期徒刑。
臺灣新竹地方法院檢察署檢察官起訴書              九十年度毒偵字第一一七五號
    被    告  甲○○  男  二十六歲（民國○○○年○月○○日生）
                      住新竹縣芎林鄉○○村○鄰○○路四五八號
                      身分證統一編號：Ｚ000000000號
右列被告因違反毒品危害防制條例案件，業經偵查終結，認應提起公訴，茲敘述犯罪
事實、證據並所犯法條如左：
        犯  罪  事  實
一、甲○○前因施用第二級毒品安非他命案件，經觀察、勒戒後，認無繼續施用毒品
    之傾向，由本署檢察官於民國八十七年十二月八日以八十七年度偵字第五五二八
    號為不起訴處分確定。復因施用第二級毒品安非他命，除依貴院八十八年度毒聲
字第九四七號裁定令入戒治處所強制戒治外，並經本署檢察官聲請以簡易判決處
    刑，經貴院於八十八年十二月十四日以八十八年度竹東簡字第九七號判決判處有
    期徒刑六月確定。嗣其強制戒治部分又經貴院以八十八年度毒聲字第二０五六號
    裁定停止強制戒治，所餘戒治期間交付保護管束，至八十九年五月二日保護管束
    期滿，因未經撤銷保護管束而視為強制戒治期滿，所處徒刑部份旋依貴院八十九
    年度聲字第六七七號裁定免予執行。惟甲○○猶不知悔改，復於九十年五月二十
    五日晚間七時二十分回溯前九十六小時內之某時，在不詳地點施用第二級毒品安
    非他命，為警於九十年五月二十五日調驗其尿液而查獲。
二、案經新竹縣警察局竹東分局報告偵辦。
        證據並所犯法條
一、被告雖否認右揭犯罪事實，惟其於九十年五月二十五日晚間七時二十分經警採集
    尿液送驗結果，係呈甲基安非他命之陽性反應，有列管毒品人口尿液檢體採集送
    驗紀錄表及昭信科技顧問股份有限公司濫用藥物陽性檢體檢驗報告附卷可稽，其
    辯詞自無可採信。此外復有不起訴處分書、刑事判決、裁定及本署刑案資料查註
    紀錄表附卷可稽，被告犯嫌堪予認定。
二、核被告所為，係犯毒品危害防制條例第十條第二項之施用第二級毒品罪嫌。
三、依毒品危害防制條例第二十條第三項前段、刑事訴訟法第二百五十一條第一項提
    起公訴。
    此    致
臺灣新竹地方法院
中      華      民      國    九十      年      七      月     十八     日
                                        檢  察  官  吳  金  棟
本件證明與原本無異
中      華      民      國    九十      年      七      月    二十五    日
                                        書  記  官  黃  瑞  福
毒品危害防制條例第十條第二項：
施用第二級毒品者，處三年以下有期徒刑。


司法院資訊處製作；財團法人民間司法改革基金會備份。
